【裁判字號】    90,訴,1290
【裁判日期】    900629
【裁判案由】    清償借款
【裁判全文】
臺灣高雄地方法院民事判決  九十年度訴字第一二九○號
    原      告  慶豐商業銀行股份有限公司
    法定代理人  丁○○
    訴訟代理人  甲○○
    被      告  乙○○
                丙○○
右當事人間請求清償借款事件，本院判決如左：
    主    文
被告應連帶給付原告新台幣貳佰柒拾貳萬陸仟陸佰拾元，及其中新台幣貳佰陸拾肆
萬玖仟零貳拾捌元部分，自民國九十年一月二十一日起至清償日止，按週年利率百分
之八點四二計算之利息，並自民國九十年二月二十一日起至清償日止，按週年利率百
分之一點六八四計算之違約金。
訴訟費用由被告連帶負擔。
本判決得假執行。
    事    實
甲、原告方面：
一、聲明：除願供擔保聲請宣告假執行外，如主文第一、二項所示。
二、陳述：
  (一)被告乙○○於八十七年八月十四日邀同被告丙○○為連帶保證人，向原告借得新
    台幣（下同）五百八十萬元，約定借款期間為自八十七年十月六日起至九十四年
    十月六日止，依週年利率百分之八點四六計算利息，本息以七年計算每月平均應
    攤還之本息，按月攤付一次，所餘本金到期一次清償，並約定如有任何一期本息
    遲付，視為本利全部到期，並約定逾期清償在六個月以內者，按上開利率百分之
    十，在六個月以上者，按上開利率百分之二十計付違約金，被告乙○○為擔保上
    開借款，並以其所有坐落高雄縣鳳山市○○段一一００地號土地所有權應有部分
    一萬分之五十及地上建號一二二六二號，即門牌號碼高雄縣鳳山市○○街一五０
    號之所有權全部，為原告設定最高限額六百九十六萬元之抵押權。
  (二)惟被告至八十九年一月六日起即未依約繳付，因借款人未按期清償而依約本息視
    為到期，經原告聲請法院就被告供擔保之不動產強制執行後（八十九年度執字第
    二三一四七號），利息算至九十年一月二十日止，違約金算至九十年二月二十日
    止，尚欠本金二百七十二萬六千六百三十元未還，爰依消費借貸及連帶保證之法
    律關係提起本件訴訟，請求被告連帶給付所欠之本息及違約金。
三、證據：提出貸款契約、交易明細查詢單、抵押權設定契約書及其他約定事項書、
    他項權利證明書及本院八十九年度執字第二三一四七號分配表、拍賣公告等影本
    為證。
乙、被告乙○○方面：
一、聲明：認諾原告請求。
二、陳述：原告有請求如其聲明所示之金額。不是我不還，因為我現在沒工作，也沒
    收入可以還。
丙、被告丙○○方面：
一、聲明：認諾原告之請求。
二、陳述：也是應該要還錢，但自從房子被拍賣後，就一直沒工作。
    理      由
一、按「當事人於言詞辯論時為訴訟標的之捨棄或認諾者，應本於其捨棄或認諾為該
    當事人敗訴之判決」民事訴訟法第三百八十四條定有明文。本件被告於九十年六
    月十九日言詞辯論期日為原告請求之訴訟標的為認諾之表示（見本院該日言詞辯
    論筆錄），核依首揭法條規定意旨，本院自應本於被告認諾為原告勝訴之判決。
    從而，原告主張依消費借貸及連帶保證之法律關係請求被告連帶給付二百七十二
    萬六千六百三十元，及其中依二百六十四萬九千零二十八元自民國九十年一月二
    十一日起至清償日止，按週年利率百分之八點四二計算之利息，並自民國九十年
    二月二十一日起至清償日止，按週年利率百分之一點六八四計算之違約金，為有
    理由，應予准許。
二、次按「本於被告認諾所為之判決，法院應依職權宣告假執行。」民事訴訟法第三
    百八十九條第一項第一款可資參照。本院既本於被告認諾為本件判決，自應循上
    揭法條規定依職權宣告假執行，縱原告陳明願供擔保為假執行之聲請，法院仍應
    依職權宣告之，原告之聲請不過促法院職權發動，無須就其聲請為准駁之裁判，
    又本件被告對於原告關於訴訟標的之主張逕行認諾，惟並未提出證據證明原告無
    庸起訴，是本件訴訟費用負擔之依據，仍應依民事訴訟法第八十五條第二項定負
    擔依據，附此敘明。
三、結論：原告之訴為有理由，依民事訴訟法第八十五條第二項、第三百八十九條第
    一項第一款，判決如主文。
中      華      民      國    九十      年      六      月     二十九   日
                                    臺灣高雄地方法院民事第二庭
~B法      官  楊智守
右為正本係照原本作成
如對本判決上訴須於判決送達後二十日內向本院提出上訴狀
中      華      民      國    九十      年      六      月     二十九   日
~B法院書記官  劉企萍


司法院資訊處製作；財團法人民間司法改革基金會備份。
